【裁判字號】    98,簡再,19
【裁判日期】    990108
【裁判案由】    營業稅
【裁判全文】
臺北高等行政法院判決
                                      98年度簡再字第19號
再  審原告  愛展股份有限公司
代  表  人  甲○○（董事長）
再  審被告  財政部臺灣省北區國稅局
代  表  人  乙○○（局長）住同上
                          送達.
上列當事人間營業稅事件，再審原告對於中華民國98年8 月31日
本院97年度簡字第717 號判決，提起再審之訴，本院判決如下：
    主  文
再審之訴駁回。
再審訴訟費用由再審原告負擔。
    事實及理由
一、事實概要：
    再審原告經再審被告查獲於民國（下同）92年3 月至94年8
    月間進貨，取具涉嫌虛設行號金昇國際有限公司（下稱金昇
    公司）開立之統一發票4 紙，銷售額合計313,476 元，充作
    進項憑證申報扣抵銷項稅額，致而逃漏營業稅額15,674元，
    乃據以核定補徵營業稅15,674元，並按所漏稅額15,674元處
    以3 倍之罰鍰計47,000元（計至百元止）。再審原告不服，
    申請復查，未獲變更，經提起訴願遭決定駁回，遂向本院提
    起行政訴訟，經本院於98年8 月31日97年度簡字第717 號判
    決（下稱原確定判決）駁回再審原告之訴。嗣再審原告以原
    確定判決具有行政訴訟法第273 條第1 項第13款為由，向本
    院提起再審之訴。
二、本件再審原告主張：
    再審原告最近查知稅捐稽徵法第44條於98年5 月27日修正時
    增列但書，明定營利事業如「如經查明確有進貨事實」、「
    該項憑證確由實際銷貨之營利事業所交付」、「實際銷貨之
    營利事業已依法處罰」，自虛設行號取得發票之營利事業得
    免依稅捐稽徵法第44條規定處5%罰鍰。查該虛設行號於92年
    4 月已申報並繳納營業稅，有完稅證明附卷可證，是依稅捐
    稽徵法規定，再審原告確有進貨事實且該公司已繳納營業稅
    ，應免以處罰。再審原告因此以「發現未經斟酌之證物」為
    由，依行政訴訟法第273 條第1 項第13款之規定，對原確定
    裁定聲請再審（按：應為「對原確定判決提起再審之訴」之
    誤）等情。並聲明求為判決：原確定判決廢棄及撤銷訴願決
    定、原處分。
三、再審被告則以：
    本案在實證上經原審為事實調查後，依再審原告所提示現金
    帳、支票及統一發票等相關資料，僅能佐證其有進貨事實，
    未能證明金昇公司確為其實際交易對象，再審原告既未能證
    明確有支付進項稅額予實際銷貨之營業人，其虛報進項稅額
    ，已構成逃漏稅，依營業稅法規定，再審被告據以核定補徵
    營業稅額15,674元，並按所漏稅額15,674元處3 倍罰鍰47,0
    00元並無不合。綜上，原審判決業就再審爭點內容已為審慎
    審理，並無再審原告所稱免以處罰規定之適用等語，資為抗
    辯。並聲明求為判決駁回再審原告之訴。
四、本院按：
  (一)再審程序乃是要求法院廢棄既有之確定裁判，試圖推翻一個
    已生「既判力」之法律狀態，如果再審成立，案件重新審理
    ，原來訴訟活動的一切努力即歸於徒勞，並對法律安定狀態
    的維持形成重大衝擊。因此程序上必須慎重為之。現行實證
    法因此要求先進行門檻審查。無法通過門檻者，再審法院即
    無須進一步對本案進行實體審理。這樣的法制設計是立法者
    深思熟慮的結果，使司法資源得以有效運用。若其不然，再
    審法院的審查程序即與原確定判決之法院毫無區別，現行司
    法資源實無法為此等揮霍。
  (二)因此在上開法制設計下，依行政訴訟法第277 條第1 項第2
    款及第4 款明定，對於確定判決提起再審之訴者，必須表明
    「聲明不服的判決」，以及「再審理由」，而所謂「再審理
    由」，則是指行政訴訟法第273 條或第274 條所定各種不同
    再審事由之構成要件，以及符合特定再審事由構成要件之具
    體情事。因此再審訴訟標的數目的計算，即是；「再審對象
    」加上「再審事由」之法規範基礎及符合法規範構成要件具
    體事實。而三者間必須有關連性，例如再審對象若為法律審
    之確定判決，然而主張之再審事由則為同一案件之事實審確
    定判決，則這樣的再審理由，因為與再審對象無關，此等再
    審訴訟之提起，自難通過門檻審查。事實上，再審法院的門
    檻審查，正是由以上三者之有無及從三者之關連性著手。
  (三)在上開法理基礎下，本案再審原告之主張，均非有據，爰說
    明如下：
    1.按行政訴訟法第273 條第1 項第13款所稱「發現未經斟酌
      證物」之再審事由，其所指之「證物」，乃是認定事實所
      需之證據方法，而不包括法律之變更修正。
    2.是以原告此部分再審事由之主張一望即知，與法定要件不
      符，其再審之訴顯無再審理由。
五、據上論結，本件再審原告之訴顯無再審理由，爰依行政訴訟
    法第236 條、第233 條第1 項、第278 條第2 項、第98條第
    1 項前段，判決如主文。
中    華    民    國    99    年    1     月    8     日
                    臺北高等行政法院第六庭
                                    法  官  帥  嘉  寶
上為正本係照原本作成。
本件以訴訟事件所涉及之法律見解具有原則性者為限，始得於本
判決送達後20日內向本院提出上訴狀並表明上訴理由，如已於本
判決宣示後送達前提起上訴者，應於判決送達後20日內補具上訴
理由（均按他造人數附繕本），且經最高行政法院許可後方得上
訴。
中    華    民    國    99    年    1     月    8     日
                                    書記官  陳  可  欣


司法院資訊處製作；財團法人民間司法改革基金會備份。
